Inventaris van de Handelingen van de Eerste en Tweede Kamer der Staten-Generaal over de jaren 1814-2015
Nationaal Archief, Den Haag
- Verslagen der Handelingen van de Staten-Generaal 1814 - 1846-1847, gedrukt in de periode 1859-1903, A.
  - Zitting 1820-1821., 16 oktober 1820 - 12 juli 1821; 8
    Bewerkt door J.J.F. Noordziek. Gedrukt ter Algemeene Landsdrukkerij in 1866 (Bijlagen) en 1867 (Verslag).
    - , Naamlijsten der leden en der ministers; Verenigde vergadering tot opening van de zitting; Verslag (Eerste Kamer): alleen behandeling Burgerlijk Wetboek; Verslag (Tweede Kamer); Verenigde vergadering tot sluiting van de zitting; Bijlagen Tweede Kamer (genummerd) I - XIX; Register op onderwerpen; Bericht voor de binder; 8
  - Zitting 1821-1822., 15 oktober 1821 - 24 augustus 1822; 9
    Bewerkt door J.J.F. Noordziek. Gedrukt ter Algemeene Landsdrukkerij in 1871.
    - , Naamlijsten der leden en der ministers; Verenigde vergadering tot opening van de zitting; Verslag (Eerste Kamer): alleen behandeling Burgerlijk Wetboek; Verslag (Tweede Kamer); Verenigde vergadering tot sluiting van de zitting; Bijlagen Tweede Kamer (genummerd) I - XXXIX; Register op onderwerpen; Bericht voor de binder; 9
  - Zitting 1822-1823., 21 oktober 1822 - 29 maart 1823; 10
    Bewerkt door J.J.F. Noordziek. Gedrukt ter Algemeene Landsdrukkerij in 1873.
    - , Naamlijsten der leden en der ministers; Verenigde vergadering tot opening van de zitting; Verslag (Eerste Kamer): alleen behandeling Burgerlijk Wetboek; Verslag (Tweede Kamer); Verenigde vergadering tot sluiting van de zitting; Bijlagen Tweede Kamer (genummerd) I - XXII; Register op onderwerpen; Bericht voor de binder; 10
  - Zitting 1823-1824., 20 oktober 1823 - 5 juni 1824; 11
    Bewerkt door J.J.F. Noordziek. Gedrukt ter Algemeene Landsdrukkerij in 1875.
    - , Naamlijsten der leden en der ministers; Verenigde vergadering tot opening van de zitting; Verslag (Eerste Kamer): alleen behandeling Burgerlijk Wetboek; Verslag (Tweede Kamer); Verenigde vergadering tot sluiting van de zitting; Bijlagen Tweede Kamer (genummerd) I - XXVIII; Aanhangsel tot de Bijlagen: Bijlagen bij de "Ontwerpen van wet tot vaststelling der IIde afdeeling van de begrooting voor 1824 en de Middelen tot dekking der uitgaven"; Register op onderwerpen; Bericht voor de binder; 11
  - Zitting 1824-1825., 18 oktober 1824 - 5 maart 1825; 12
    Bewerkt door J.J.F. Noordziek. Gedrukt ter Algemeene Landsdrukkerij in 1878.
    - , Naamlijsten der leden en der ministers; Verenigde vergadering tot opening van de zitting; Verslag (Eerste Kamer): alleen behandeling Burgerlijk Wetboek; Verslag (Tweede Kamer); Verenigde vergadering tot sluiting van de zitting; Bijlagen Tweede Kamer (genummerd) I - XXIII; Aanhangsel tot de Bijlagen: Bijlagen bij de "Ontwerpen van wet tot vaststelling der IIde afdeeling van de begrooting voor 1825 en de Middelen tot dekking der uitgaven"; Register op onderwerpen; Bericht voor de binder; 12
  - Zitting 1825-1826., 17 oktober 1825 - 25 maart 1826; 13
    Bewerkt door J.J.F. Noordziek. Gedrukt ter Algemeene Landsdrukkerij in 1880.
    - , Naamlijsten der leden en der ministers; Verenigde vergadering tot opening van de zitting; Verslag (Eerste Kamer): gedeeltelijk; Verslag (Tweede Kamer); Verenigde vergadering tot sluiting van de zitting; Bijlagen Tweede Kamer (genummerd) I - XXI; Aanhangsel tot de Bijlagen: Bijlagen bij de "Ontwerpen van wet tot vaststelling der IIde afdeeling van de begrooting voor 1826 en de Middelen tot dekking der uitgaven"; Register op onderwerpen; Bericht voor de binder; 13
  - Zitting 1826-1827., 16 oktober 1826 - 8 mei 1827; 14
    Bewerkt door J.J.F. Noordziek. Gedrukt ter Algemeene Landsdrukkerij in 1883.
    - , Naamlijsten der leden en der ministers; Verenigde vergadering tot opening van de zitting; Verslag (Eerste Kamer): gedeeltelijk; Verslag (Tweede Kamer); Verenigde vergadering tot sluiting van de zitting; Bijlagen Tweede Kamer (genummerd) I - XXIV; Aanhangsel tot de Bijlagen: Bijlagen bij de "Ontwerpen van wet tot vaststelling der IIde afdeeling van de begrooting voor 1827 en de Middelen tot dekking der uitgaven"; Register op onderwerpen; Bericht voor de binder; 14
  - Zitting 1827-1828., 15 oktober 1827 - 1 april 1828; 15
    Bewerkt door J.J.F. Noordziek. Gedrukt ter Algemeene Landsdrukkerij in 1885.
    - , Naamlijsten der leden en der ministers; Verenigde vergadering tot opening van de zitting; Verslag (Eerste Kamer): gedeeltelijk; Verslag (Tweede Kamer); Verenigde vergadering tot sluiting van de zitting; Bijlagen Tweede Kamer (genummerd) I - XXIV; Aanhangsel tot de Bijlagen: Bijlagen bij de "Ontwerpen van wet tot vaststelling der IIde afdeeling van de begrooting voor 1828 en de Middelen tot dekking der uitgaven"; Register op onderwerpen; Bericht voor de binder; 15
  - Zitting 1828-1829., 20 oktober 1828 - 20 mei 1829; 16-17
    De bouwstoffen zijn bijeengebracht en geordend door J.J.F. Noordziek, referendaris. De uitgave is bezorgd door W. van Erkelens en J.A. Jungmann, ambtenaren ter griffie. Gedrukt ter Algemeene Landsdrukkerij in 1887.
    - , Naamlijsten der leden en der ministers; Verenigde vergadering tot opening van de zitting; Verslag (Eerste Kamer): gedeeltelijk; Verslag (Tweede Kamer en Comité-Generaal); Verenigde vergadering tot sluiting van de zitting; Register op onderwerpen; Bericht voor de binder; 16
    - , Bijlagen Tweede Kamer (genummerd) I - XXVIII; Aanhangsel tot de Bijlagen: Bijlagen bij de "Ontwerpen van wet tot vaststelling der IIde afdeeling van de begrooting voor 1829 en de Middelen tot dekking der uitgaven" en bij "Ontwerp van wet tot vaststelling van de Iste afdeeling der begrooting, aanvangende met 1830"; 17
  - Zitting 1829-1830., 19 oktober 1829 - 2 juni 1830; 18
    De bouwstoffen zijn bijeengebracht en geordend door J.J.F. Noordziek, referendaris. De uitgave is bezorgd door W. van Erkelens en J.A. Jungmann, ambtenaren ter griffie. Gedrukt ter Algemeene Landsdrukkerij in 1888.
    - , Naamlijsten der leden en der ministers; Verenigde vergadering tot opening van de zitting; Verslag (Eerste Kamer): gedeeltelijk; Verslag (Tweede Kamer en Comité-Generaal); Verenigde vergadering tot sluiting van de zitting; Bijlagen Tweede Kamer (genummerd) I - XXXIII; Register op onderwerpen; Bericht voor de binder; 18
  - Buitengewone zitting 1830., 13 september 1830 - 2 oktober 1830; 19
    Buitengewone zitting te 's-Gravenhage wegens de ongeregeldheden in België, geopend krachtens Koninklijk besluit van 28 augustus 1830, nr. 56 en gesloten krachtens Koninklijk besluit van 1 oktober 1830, nr. 75.
    - , Naamlijsten der leden en der ministers; Verenigde vergadering tot opening van de zitting; Verslag (Eerste Kamer); Verslag (Tweede Kamer en Comité-Generaal); Verenigde vergadering tot sluiting van de zitting; Bijlagen Tweede Kamer (genummerd) I - IV; Register op onderwerpen; Bericht voor de binder; 19
  - Zitting 1830-1831., 18 oktober 1830 - 15 oktober 1831; 19
    Met zitting 1830 in één band.
    - , Naamlijsten der leden en der ministers; Verenigde vergadering tot opening van de zitting; Verslag (Eerste Kamer); Verslag (Tweede Kamer en Comité-Generaal); Verenigde vergadering tot sluiting van de zitting; Bijlagen Tweede Kamer (genummerd) I - XXVI; Register op onderwerpen en op namen der sprekers; Bericht voor de binder; 19
  - Zitting 1831-1832., 17 oktober 1831 - 13 oktober 1832; 20
    Bewerkt en uitgegeven door W. van Erkelens en J.A. Jungmann, ambtenaren ter Griffie van de Tweede Kamer. Gedrukt ter Algemeene Landsdrukkerij in 1891.
    - , Naamlijsten der leden en der ministers; Verenigde vergadering tot opening van de zitting; Verslag (Eerste Kamer); Verslag (Tweede Kamer en Comité-Generaal); Verenigde vergadering tot sluiting van de zitting; Bijlagen Tweede Kamer (genummerd) I - XXVI; Register op onderwerpen en op namen der sprekers; Bericht voor de binder; 20
  - Zitting 1832-1833., 15 oktober 1832 - 17 juni 1833; 21
    Bewerkt en uitgegeven door W. van Erkelens en J.A. Jungmann, ambtenaren ter Griffie van de Tweede Kamer. Gedrukt bij Martinus Nijhoff (drukwerk: Gebr. Giunta d'Albani) in 1892.
    - , Naamlijsten der leden en der ministers; Verenigde vergadering tot opening van de zitting; Verslag (Eerste Kamer); Verslag (Tweede Kamer en Comité-Generaal); Verenigde vergadering tot sluiting van de zitting; Bijlagen Tweede Kamer (genummerd) I - XXVII; Register op onderwerpen en op namen der sprekers; Bericht voor de binder; 21
  - Zitting 1833-1834., 21 oktober 1833 - 29 april 1834; 22
    Bewerkt en uitgegeven door W. van Erkelens en J.A. Jungmann, ambtenaren ter Griffie van de Tweede Kamer. Gedrukt door de Zuid-Hollandsche Boek- en Handelsdrukkerij te 's-Gravenhage in 1892.
    - , Naamlijsten der leden en der ministers; Verenigde vergadering tot opening van de zitting; Verslag (Eerste Kamer); Verslag (Tweede Kamer en Comité-Generaal); Verenigde vergadering tot sluiting van de zitting; Bijlagen Tweede Kamer (genummerd) I - XVI; Register op onderwerpen en op namen der sprekers; Bericht voor de binder; 22
  - Zitting 1834-1835., 20 oktober 1834 - 29 april 1835; 23
    Bewerkt en uitgegeven door W. van Erkelens en J.A. Jungmann, ambtenaren ter Griffie van de Tweede Kamer. Gedrukt door de Zuid-Hollandsche Boek- en Handelsdrukkerij te 's-Gravenhage in 1894.
    - , Naamlijsten der leden en der ministers; Verenigde vergadering tot opening van de zitting; Verslag (Eerste Kamer); Verslag (Tweede Kamer en Comité-Generaal); Verenigde vergadering tot sluiting van de zitting; Bijlagen Tweede Kamer (genummerd) I - XX; Register op onderwerpen en op namen der sprekers; Bericht voor de binder; 23
  - Zitting 1835-1836., 19 oktober 1835 - 26 april 1836; 24
    Bewerkt en uitgegeven door W. van Erkelens en J.A. Jungmann, ambtenaren ter Griffie van de Tweede Kamer. Gedrukt door de Zuid-Hollandsche Boek- en Handelsdrukkerij te 's-Gravenhage in 1896.
    - , Naamlijsten der leden en der ministers; Verenigde vergadering tot opening van de zitting; Verslag (Eerste Kamer); Verslag (Tweede Kamer en Comité-Generaal); Verenigde vergadering tot sluiting van de zitting; Bijlagen Tweede Kamer (genummerd) I - XIV; Register op onderwerpen en op namen der sprekers; Bericht voor de binder; 24
  - Zitting 1836-1837., 17 oktober 1836 - 11 mei 1837; 25
    Bewerkt en uitgegeven door W. van Erkelens en J.A. Jungmann, ambtenaren ter Griffie van de Tweede Kamer. Gedrukt door de Zuid-Hollandsche Boek- en Handelsdrukkerij te 's-Gravenhage in 1897.
    - , Naamlijsten der leden en der ministers; Verenigde vergadering tot opening van de zitting; Verslag (Eerste Kamer); Verslag (Tweede Kamer en Comité-Generaal); Verenigde vergadering tot sluiting van de zitting; Bijlagen Tweede Kamer (genummerd) I - XXIII; Register op onderwerpen en op namen der sprekers; Bericht voor de binder; 25
  - Zitting 1837-1838., 16 oktober 1837 - 3 april 1838; 26
    Bewerkt en uitgegeven door W. van Erkelens en J.A. Jungmann, ambtenaren ter Griffie van de Tweede Kamer. Gedrukt door de Zuid-Hollandsche Boek- en Handelsdrukkerij te 's-Gravenhage in 1898.
    - , Naamlijsten der leden en der ministers; Verenigde vergadering tot opening van de zitting; Verslag (Eerste Kamer); Verslag (Tweede Kamer en Comité-Generaal); Verenigde vergadering tot sluiting van de zitting; Bijlagen Tweede Kamer (genummerd) I - XXV; Register op onderwerpen en op namen der sprekers; Bericht voor de binder; 26
  - Zitting 1838-1839., 15 oktober 1838 - 22 juli 1839; 27
    Bewerkt en uitgegeven door W. van Erkelens en J.A. Jungmann, ambtenaren ter Griffie van de Tweede Kamer. Gedrukt door de Zuid-Hollandsche Boek- en Handelsdrukkerij te 's-Gravenhage in 1899.
    - , Naamlijsten der leden en der ministers; Verenigde vergadering tot opening van de zitting; Verslag (Eerste Kamer); Verslag (Tweede Kamer en Comité-Generaal); Verenigde vergadering tot sluiting van de zitting; Bijlagen Tweede Kamer (genummerd) I - XXII; Register op onderwerpen en op namen der sprekers; Bericht voor de binder; 27
  - Zitting 1839-1840., 21 oktober 1839 - 15 juni 1840; 28
    Bewerkt en uitgegeven door J.A. Jungmann, hoofdcommies ter Griffie van de Tweede Kamer. Gedrukt door de Zuid-Hollandsche Boek- en Handelsdrukkerij te 's-Gravenhage in 1902.
    - , Naamlijsten der leden en der ministers; Verenigde vergadering tot opening van de zitting; Verslag (Eerste Kamer); Verslag (Tweede Kamer en Comité-Generaal); Verenigde vergadering tot sluiting van de zitting; Bijlagen Tweede Kamer (genummerd) I - XXX; Register op onderwerpen en op namen der sprekers; Bericht voor de binder; 28
  - Buitengewone zitting in dubbele getale 1840., 4 augustus 1840 - 5 september 1840; 29
    Buitengewone zitting (Tweede Kamer in dubbele getale) wegens herziening van de Grondwet, geopend krachtens Koninklijk besluit van 7 juli 1840, S. 40 en gesloten krachtens Koninklijk besluit van 4 september 1840, nr. 80.
    Bewerkt en uitgegeven door J.A. Jungmann, hoofdcommies ter Griffie van de Tweede Kamer. Gedrukt door de Zuid-Hollandsche Boek- en Handelsdrukkerij te 's-Gravenhage in 1903.
    - , Naamlijsten der leden en der ministers; Verenigde vergadering tot opening van de zitting; Verslag (Eerste Kamer); Verslag (Tweede Kamer en Comité-Generaal); Verenigde vergadering tot sluiting van de zitting; Bijlagen Tweede Kamer (genummerd) I - III; Register op onderwerpen en op namen der sprekers; Bericht voor de binder; 29
  - Zitting 1840-1841., 19 oktober 1840 - 15 oktober 1841; 30
    Bewerkt door Arnold L.H. Ising. Gedrukt bij Martinus Nijhoff (drukwerk: Gebr. Giunta d'Albani) in 1900.
    - , Naamlijsten der leden en der ministers; Verenigde vergadering tot opening van de zitting; Verslag (Eerste Kamer); Verslag (Tweede Kamer en Comité-Generaal); Verslag Verenigde vergadering (inhuldiging) 28 november 1840; Verenigde vergadering tot sluiting van de zitting; Bijlagen Tweede Kamer (genummerd) I - XXVI; Bijlagen Tweede Kamer (ongenummerd) A - S (regeringsbescheiden); Register op onderwerpen en op namen der sprekers; 30
  - Zitting 1841-1842., 18 oktober 1841 - 11 juli 1842; 31
    Bewerkt door Arnold L.H. Ising. Gedrukt bij Martinus Nijhoff (drukwerk: Gebr. Giunta d'Albani) in 1896.
    - , Naamlijsten der leden en der ministers; Verenigde vergadering tot opening van de zitting; Verslag (Eerste Kamer); Verslag (Tweede Kamer en Comité-Generaal); Verenigde vergadering tot sluiting van de zitting; Bijlagen Tweede Kamer (genummerd) I - XXVII; Hoofdinhoud van de Bijlagen Tweede Kamer I - XXVII; Register op onderwerpen en op namen der sprekers; 31
  - Zitting 1842-1843., 17 oktober 1842 - 10 oktober 1843; 32-33
    Bewerkt door Arnold L.H. Ising. Gedrukt bij Martinus Nijhoff (drukwerk: Gebr. Giunta d'Albani) in 1895.
    - , Naamlijsten der leden en der ministers; Verenigde vergadering tot opening van de zitting; Verslag (Eerste Kamer); Verslag (Tweede Kamer en Comité-Generaal); Verenigde vergadering tot sluiting van de zitting; Register op onderwerpen en beperkt op namen der sprekers; 32
    - , Bijlagen Tweede Kamer (genummerd) I - XXVIII; Bijlagen Tweede Kamer (ongenummerd) A - L (regeringsbescheiden); Hoofdinhoud van de Bijlagen Tweede Kamer I - XXVII en A - L; 33
  - Zitting 1843-1844., 16 oktober 1843 - 26 juni 1844; 34
    Bewerkt door Arnold L.H. Ising. Gedrukt bij Martinus Nijhoff (drukwerk: Gebr. Giunta d'Albani) in 1889.
    - , Naamlijsten der leden en der ministers; Verenigde vergadering tot opening van de zitting; Verslag (Eerste Kamer); Verslag (Tweede Kamer en Comité-Generaal); Verenigde vergadering tot sluiting van de zitting; Bijlagen Tweede Kamer (genummerd) I - XXVII; Bijlagen Tweede Kamer (ongenummerd) A - M (regeringsbescheiden); Hoofdinhoud van de Bijlagen Tweede Kamer I - XXVII en A - M; Register op onderwerpen en beperkt op namen der sprekers; 34
  - Zitting 1844-1845., 21 oktober 1844 - 28 juni 1845; 35-36
    Bewerkt door Arnold L.H. Ising. Gedrukt bij Martinus Nijhoff (drukwerk: Gebr. Giunta d'Albani) in 1891.
    - , Naamlijsten der leden en der ministers; Verenigde vergadering tot opening van de zitting; Verslag (Eerste Kamer); Verslag (Tweede Kamer en Comité-Generaal); Verenigde vergadering tot sluiting van de zitting; Register op onderwerpen en beperkt op namen der sprekers; 35
    - , Bijlagen Tweede Kamer (genummerd) I - XXXIII; Bijlagen Tweede Kamer (ongenummerd) A - L (regeringsbescheiden); Hoofdinhoud van de Bijlagen Tweede Kamer I - XXXIII en A - L; 36
  - Zitting 1845-1846., 20 oktober 1845 - 11 mei 1846; 37
    Bewerkt door Arnold L.H. Ising. Gedrukt bij Martinus Nijhoff (drukwerk: Gebr. Giunta d'Albani) in 1892.
    - , Naamlijsten der leden en der ministers; Verenigde vergadering tot opening van de zitting; Verslag (Eerste Kamer); Verslag (Tweede Kamer en Comité-Generaal); Verenigde vergadering tot sluiting van de zitting; Bijlagen Tweede Kamer (genummerd) I - XXXVIII; Bijlagen Tweede Kamer (ongenummerd) A - H (regeringsbescheiden); Hoofdinhoud van de Bijlagen Tweede Kamer I - XXXVIII en A - H; Register op onderwerpen en beperkt op namen der sprekers; 37
  - Zitting 1846-1847., 19 oktober 1846 - 11 augustus 1847; 38
    Bewerkt door J.J.F. Noordziek. Gedrukt ter Algemeene Landsdrukkerij in 1859.
    - , Naamlijsten der leden en der ministers; Verenigde vergadering tot opening van de zitting; Verslag (Tweede Kamer); Verenigde vergadering tot sluiting van de zitting; Bijlagen Tweede Kamer (genummerd) I - XXXIII; Bijlagen Tweede Kamer (ongenummerd) A - L (regeringsbescheiden); Register op onderwerpen; 38
- Bijblad tot de Nederlandsche Staatscourant: Verslagen van de Handelingen der Staten-Generaal 1847-1848 - 1875-1876, B.
  In de zomer van 1847 is besloten tot openbaarmaking van een zo volledig mogelijk verslag van het verhandelde in de Tweede Kamer. In de editie van 20 oktober 1847 wordt vermeld: "Met nr. 248 der Staats-Courant is verzonden het eerste vel van het Bijblad, waarin voortaan het volledige Verslag der Handelingen van de Tweede Kamer der Staten-Generaal is meegedeeld." Deze uitgaven verschenen tot het zittingsjaar 1875-1876 als Bijblad tot de Nederlandsche Staatscourant.
  De Handelingen 1847-1876 zijn ook digitaal te raadplegen, zie de website Overheid.nl.
  - Zitting 1847-1848., 18 oktober 1847 - 14 oktober 1848; 39
    - , Naamlijsten der leden en der ministers; Verenigde vergadering tot opening van de zitting; Verslag met Bijlagen (Tweede Kamer); Verenigde vergadering tot sluiting van de zitting; Aanhangsel tot het Verslag: Uittreksel uit de notulen van de Eerste Kamer inzake de Grondwetsherziening (Bijlagen zijn opgenomen in het verslag); Register; 39
  - Zitting 1848-1849., 16 oktober 1848 - 20 december 1848; 40
    Laatste zitting van de oude Kamers. Ingevolge art. 1 van het Voorlopig Kiesreglement, opgenomen in additioneel art. 7 van de Grondwet van 1848, hielden deze Kamers op te bestaan met ingang van de dag der opening van de zitting der nieuwe Kamers, zijnde 13 februari 1849. Deze zitting is niet formeel in een verenigde vergadering gesloten. De Eerste en Tweede Kamer hielden hun laatste vergadering op 21 resp. 20 december 1848.
    - , Naamlijsten der leden en der ministers; Verenigde vergadering tot opening van de zitting; Verslag met Bijlagen (Tweede Kamer); Verenigde vergadering tot sluiting van de zitting (heeft niet plaatsgehad) (Bijlagen zijn opgenomen in het verslag); Register; 40
  - Zitting 1849., 13 februari 1849 - 15 september 1849; 41
    Eerste zitting der nieuwe Kamers, gekozen krachtens het Voorlopig Kiesreglement. Bij Koninklijk besluit van 11 januari 1849, S. 2, werd de opening van de zitting der nieuwe Kamers bepaald op 13 februari 1849.
    - , Naamlijsten der leden en der ministers; Verenigde vergadering tot opening van de zitting; Verslag (Eerste Kamer); Verslag (Tweede Kamer); Verslag Verenigde vergadering (inhuldiging) 12 mei 1849; niet opgenomen, zie Nederlandse Staatscourant nr. 112 van 1849.; Verenigde vergadering tot sluiting van de zitting; Bijlagen Tweede Kamer blz. 3 - 339, "behelzende de voor de Kamer gedrukte stukken sedert hare zitting van den 17den April; de vroegere zijn te vinden achter het verslag der zitting waarin zij zijn ingekomen of uitgebracht"; Register (Eerste Kamer); Register (Tweede Kamer); 41
  - Zitting 1849-1850., 17 september 1849 - 20 augustus 1850; 42-43
    Bij Koninklijk besluit van 9 augustus 1850, S. 50, werden beide Kamers der Staten-Generaal met 20 augustus 1850 ontbonden, teneinde de nieuwe Kieswet zo spoedig mogelijk in werking te laten treden.
    - , Naamlijsten der leden en der ministers; Verenigde vergadering tot opening van de zitting; Verslag Verenigde vergadering 19 april 1850 - 22 juli 1850; Verslag (Eerste Kamer); Verslag (Tweede Kamers); Verenigde vergadering tot sluiting van de zitting; Bijlagen Verenigde vergadering blz. 1 - 32; Register (Verenigde vergadering); Register (Eerste Kamer); 42
    - , Bijlagen Tweede Kamer blz. 3 - 434; Register (Tweede Kamer); 43
  - Zitting 1850-1851., 7 oktober 1850 - 13 september 1851; 44-45
    Eerste zitting der Kamers, gekozen krachtens de nieuwe Kieswet. Overeenkomstig art. 95 der Grondwet had deze zitting geopend moeten worden op de derde maandag van de maand september, de 16e dus. Wegens vertraging bij de verkiezingen werd de opening bij Koninklijk besluit van 12 september 1850, S. 59, uitgesteld tot 7 oktober 1850.
    - , Naamlijsten der leden en der ministers; Verenigde vergadering tot opening van de zitting; Verslag (Eerste Kamer); Verslag (Tweede Kamer); Verenigde vergadering tot sluiting van de zitting; Register (Eerste Kamer); 44
    - , Bijlagen Tweede Kamer blz. 3 - 797; Register (Tweede Kamer); 45
  - Zitting 1851-1852., 15 september 1851 - 18 september 1852; 46-48
    - , Naamlijsten der leden en der ministers; Verenigde vergadering tot opening van de zitting; Verslag (Eerste Kamer); Verslag (Tweede Kamer); Verenigde vergadering tot sluiting van de zitting; Aanhangsel tot het Verslag (Tweede Kamer): Comité-Generaal 18-20 december 1851; Register (Eerste Kamer); 46
    - Bijlagen Tweede Kamer (genummerd) blz. 3 - 978, 47
    - Register (Tweede Kamer), 48
  - Zitting 1852-1853., 20 september 1852 - 21 april 1853; 49
    Krachtens Koninklijk besluit van 20 april 1853, nr. 66, werd de zitting op 21 april 1853 gesloten wegens ontbinding van de Tweede Kamer.
    - , Naamlijsten der leden en der ministers; Verenigde vergadering tot opening van de zitting; Verslag (Eerste Kamer); Verslag (Tweede Kamer); Verenigde vergadering tot sluiting van de zitting; Bijlagen Tweede Kamer blz. 3 - 626; Register; Bericht voor de binder; 49
  - Buitengewone zitting 1853., 14 juni 1853 - 10 september 1853; 50
    Bij Koninklijk besluit van 26 april 1853, S. 22, werd de opening van deze zitting bepaald op 14 juni 1853.
    - , Naamlijsten der leden en der ministers; Verenigde vergadering tot opening van de zitting; Verslag (Eerste Kamer); Verslag (Tweede Kamer); Verenigde vergadering tot sluiting van de zitting; Aanhangsel tot het Verslag (Tweede Kamer): Comité-Generaal 23 juli 1853; Bijlagen Tweede Kamer blz. 3 - 169; Register; Bericht voor de binder; 50
  - Zitting 1853-1854., 19 september 1853 - 4 september 1854; 51-52
    - , Naamlijsten der leden en der ministers; Verenigde vergadering tot opening van de zitting; Verslag (Eerste Kamer); Verslag (Tweede Kamer); Verenigde vergadering tot sluiting van de zitting; 51
    - , Bijlagen Tweede Kamer blz. 3 - 921; Register; Bericht voor de binder; 52
  - Zitting 1854-1855., 18 september 1854 - 23 augustus 1855; 53-54
    - , Naamlijsten der leden en der ministers; Verenigde vergadering tot opening van de zitting; Verslag (Eerste Kamer); Verslag (Tweede Kamer); Verenigde vergadering tot sluiting van de zitting; 53
    - , Bijlagen Tweede Kamer blz. 3 - 870; Register; Bericht voor de binder; 54
  - Zitting 1855-1856., 17 september 1855 - 5 juli 1856; 55-56